【裁判字號】    97,易,1317
【裁判日期】    970423
【裁判案由】    詐欺
【裁判全文】
臺灣臺中地方法院刑事判決              97年度易字第1317號
公  訴  人  臺灣臺中地方法院檢察署檢察官
被      告  甲○○
上列被告因詐欺案件，經檢察官提起公訴（97年度偵字第5207號
），被告於本院行準備程序時就被訴事實為有罪之陳述，經聽取
當事人意見後，由本院裁定進行簡式審判程序，判決如下：
    主  文
甲○○共同意圖為自己不法之所有，以詐術使人將本人之物交付
，處有期徒刑陸月，扣案之行動電話壹支（含00000000
00號門號卡壹張）沒收。又共同意圖為自己不法之所有，以詐
術使人將本人之物交付，處有期徒刑伍月，扣案之行動電話壹支
（含0000000000號門號卡壹張）沒收。應執行有期徒
刑拾月，扣案之行動電話壹支（含0000000000號門號
卡壹張）沒收。
    犯罪事實
(一)、甲○○於民國97年1月間，循聯合報之徵才廣告，向詐欺集
    團成員中某真實姓名、年籍不詳自稱「李先生」之成年男子
    （下稱「李先生」）之人，應徵業務工作，明知「李先生」
    並無實際為人代辦貸款之意，僅為取得他人之金融帳戶使用
    ，竟與「李先生」共同基於意圖為自己不法所有之犯意聯絡
    ，由甲○○在報紙上刊登代辦貸款之廣告。嗣有丁○○、丙○○2人看到報紙上之貸款廣告，遂以報紙上之電話與甲○○聯繫，甲○○即施用詐術，自稱為「李世昌」，向丁○○
    、丙○○2人同時謊稱若要辦理貸款，必須先交付銀行之存
    簿、提款卡（含密碼）、印章、身分證影本等物品，先製作
    與金融機構之間之往來資料，增加信用，始能順利取得貸款
    ，使丁○○、丙○○2人不疑有他，陷於錯誤，於97年1月22
    日，在臺中市○○路與河南路口之「麥當勞」速食店附近，
    分別由丁○○交付中國信託商業銀行股份有限公司、臺灣郵
    政股份有限公司等2家金融機構之存簿各1本、提款卡（含密
    碼）各1張、印章各1個、身分證及健保卡影本各1張等物予
    甲○○；由丙○○交付臺中商業銀行、臺灣銀行、臺灣郵政
    股份有限公司、台新商業銀行等4家金融機構之存簿各1本、
    提款卡（含密碼）各1張、印章各1個、身分證及健保卡影本
    1張等物予甲○○（其中台新商業銀行部分，係丙○○接續
    於97年1月28日左右交付）。
(二)、又丁○○、丙○○2人於交付帳戶之後，因友人戊○○亦有
    貸款之需要，遂介紹其與甲○○聯繫，甲○○再以相同之手
    法，使戊○○陷於錯誤，不疑有他，於97年2月22日下午6時
    許，在臺中市○○路與青海路，將新光商業銀行及兆豐銀行
    等2家金融機構之存簿各1本、提款卡（含密碼）各1張、身
    分證及健保卡影本各1張交予甲○○。而甲○○於取得上開
    物品之後，旋即交付予「李先生」，並未實際為丁○○等人
    代辦貸款。嗣因陸續有顏如萍、於榮徽、顏維佐、郭安琪、
    陳美惠等人，因受詐欺集團成員之詐騙，而陷於錯誤將款項
    匯入丁○○、戊○○之帳戶內，經警方通知戊○○後，丁○○、丙○○、戊○○3人始知受騙，因而，於97年2月27日，
    再以交付金融機構存簿等物為由，將甲○○約出後，為警在
    臺中市○○路與忠明路口當場逮捕甲○○，並扣得甲○○所
    有供與丁○○等人聯繫用之行動電話1支（含0000000000號
    門號卡1張）。
二、案經臺中市警察局第三分局報請臺灣臺中地方法院檢察署檢
    察官偵查起訴。
    理    由
一、上揭犯罪事實，業據被告甲○○於偵訊中及本院審理時坦承
    不諱，核與被害人丁○○、丙○○、戊○○等人指述之情節
    相符，亦與害人顏如萍、於榮徽、顏維佐、郭安婷、陳美惠
    等人證述之情節相符，且有扣押物品目錄表、交易明細資料
    、郵局自動櫃員機儲戶交易明細表、內政部警政署反詐騙案
    件紀錄表、郵政存簿儲金簿影本、報案三聯單、身分證影本
    、現場圖、照片等附卷可稽，且有行動電話1支（含0000000
    000號門號卡1張）扣案可資佐證，足見被告之自白與事實相
    符，本件事證明確，被告犯行足堪認定。
二、核被告甲○○犯罪事實(一)(二)所為，均係犯刑法第339條第1項
    之詐欺取財罪。其就上揭犯行，與「李先生」間有犯意之聯
    絡及行為之分擔，皆為共同正犯。又被告犯罪事實(一)部分，
    2 次取得被害人丙○○財物之犯行，係利用同一犯罪機會接
    續為之，為接續犯；及以同一詐騙行為，同時詐騙被害人丁○○、丙○○2人，為想像競合犯。再被告所犯上開二罪間
    ，犯意各別，罪名不同，應分論併罰之。爰審酌被告素行不
    佳，以前揭方式詐欺被害人之物，行為殊不可取，惟念其犯
    後尚能坦承犯行，態度良好等一切情狀，分別量處如主文所
    示之刑，以資懲儆。另扣案之行動電話1支（含0000000 000
    號門號卡1張），係被告所有且供犯罪所用之物，並據被告
    供明在卷，爰依刑法第38條第1項第2款規定，宣告沒收之。
據上論斷，應依刑事訴訟法第273條之1第1項、第299條第1項前
段，刑法第339條第1項、第28條、第55條、第51條第5款、第38
條第1項第2款，刑法施行法第1條之1，判決如主文。
本案經檢察官乙○○到庭執行職務
中    華    民    國    97    年    4     月    23    日
                  刑事第十四庭    法  官  洪堯讚
上正本證明與原本無異。
如不服本判決，應於收受送達後10日內向本院提出上訴書狀（應
敘述具體理由並附繕本）。
上訴書狀如未敘述理由，應於上訴期間屆滿後20日內補提理由書
於本院。
                                  書記官  沈慧玲
中    華    民    國    97    年    4     月    23    日
附錄本案論罪科刑法條
中華民國刑法第339條
意圖為自己或第三人不法之所有，以詐術使人將本人或第三人之
物交付者，處5年以下有期徒刑、拘役或科或併科1千元以下罰金
。
以前項方法得財產上不法之利益或使第三人得之者，亦同。
前二項之未遂犯罰之。


司法院資訊處製作；財團法人民間司法改革基金會備份。
